

DANIEL **REYES**

PROGRAMADOR FULLSTACK

CONTACTO

Calle Lanuza 32, Málaga

+34 678 159 962

danielreyesveas@gmail.com

reciclatusanimales.com

github.com/reciclatusanimales

TECNOLOGÍAS

OTROS

GATSBY FIREBASE

TAILWINDCSS

GRAPHQL APOLLO

STYLED COMPONENTS

NGINX CRONJOBS

API REST

SCRUM JIRA

BASH

1

SOBRE MÍ

Mi nombre es Daniel Reyes Veas, tengo 32 años y soy chileno, pero actualmente resido en Málaga.

Comencé programando en PHP y Javascript, y luego utilizando los frameworks Laravel y AngularJS. Con bases de datos MySql, SQL Server y PostgreSQL.

Actualmente, me encuentro desarrollando en Python, con Django y en JS con Expres.js para construir backend, mientras que para el front, ReactJS, con Next.js, GatsbyJS, Redux y recientemente con React Native.



EDUCACION

>INACAP 2015 - 2017

Analista Programador.

>UNIVERSIDAD ARCIS

2008 - 2011

Licenciatura en Artes, Mención Pedagogía en Música.



EXPERIENCIA

>INPACT 2018 - 2020

Empresa con la certificación ISO 9001:2008, la cual establece estándares para el control de calidad en la atención a sus clientes y en la elaboración y entrega de sus productos y servicios. www.inpact.net.

Programador de distintas aplicaciones de banking, gestión de proyectos, gestión de academias, gestión de certificaciones, entre otras.

MySQL, SQL Server, PostgreSQL, PHP 7 con Laravel 5.7, Python con Django 2.2, Bootstrap 3 y jQuery. LAMP, XAMPP, Laragon.

Aplicaciones consideran uso de calendarios, envío de correos, importación, extracción y exportación de datos en distintos formatos de Excel, etc. Gestión de repositorios GIT.

>EASY SYSTEMS SPA

2017 - 2018

Empresa de desarrollo de software para empresas. Soluciones informáticas denuncias de fraude del sitio.

Programador del sistema de RRHH en de la empresa. Desarrollo de aplicaciones web SPA en MySQL, Laravel 5.7 utilizando como API REST y frontend con Bootstrap 3 AngularJS 1.6 como framework de Javascript.

Encargado integral del proyecto, desde la toma de requerimientos, análisis, diseño y desarrollo, hasta la gestión de la aplicación en los servidores de producción.

>SCHIBSTED CHILE SPA

2013 - 2016

Encargado de detección y tratamiento de fraudes de la aplicación de compra y venta en www.yapo.cl.

Administración de plataformas de soporte al cliente y denuncias de fraude del sitio.

STACK

REACTJS	• • • •	DJANGO	• • • • •
REDUX	• • • •	POSTGRESQL	• • • • •
NEXTJS	• • • • •	LARAVEL	• • • • •
NODEJS	• • • • •	GIT	• • • • •